臺灣桃園地方法院刑事判決　　　　　　　　　　　　九十三年度訴字第一一五三號
　　公　訴　人　臺灣桃園地方法院檢察署檢察官
　　被　　　告　甲○○　男　二.
　　右被告選任　邱鎮北律師
　　辯　護　人　莊守禮律師
　　被　　　告　乙○○　男　二.
　　右被告選任　陳鄭權律師
　　辯　護　人　唐永洪律師
右列被告因違反毒品危害防制條例案件，經檢察官提起公訴（九十三年度偵字第七六
一一號），本院判決如左：
    主  文
甲○○共同製造第二級毒品，處有期徒刑玖年。扣案如附表二所示之安非他命結晶壹
包（淨重玖零公克，純度百分之捌玖點壹貳，純質淨重捌零點貳壹公克）、液態安非
他命壹桶（淨重貳柒零零零零點零公克，純度百分之貳柒點陸，純質淨重柒肆陸零
點壹公克），均沒收銷燬之。扣案如附表一所示之物及附表二編號一用以包裝前述安
非他命結晶所用之包裝袋壹只、附表二編號二用以盛裝前述液態安非他命之空桶壹只
，均沒收。
乙○○共同製造第二級毒品，累犯，處有期徒刑玖年。扣案如附表二所示之安非他命
結晶壹包（淨重玖零公克，純度百分之捌玖點壹貳，純質淨重捌零點貳壹公克）、液
態安非他命壹桶（淨重貳柒零零零零點零公克，純度百分之貳柒點陸，純質淨重柒
肆陸零點壹公克），均沒收銷燬之。扣案如附表一所示之物及附表二編號一用以包裝
前述安非他命結晶所用之包裝袋壹只、附表二編號二用以盛裝前述液態安非他命之空
桶壹只，均沒收。
    事  實
一、乙○○前於民國九十一年間因違反毒品危害防制條例案件，經本院判處有期徒刑
    二月確定，於九十二年五月二十九日易科罰金執行完畢。
二、甲○○因經濟狀況不佳，因前自友人李明杰（於九十二年十一月二十七日死亡）
    處得悉製造第二級毒品安非他命之技術，認有利可圖，遂向乙○○提議由其提供
    技術、原料及場地，共同製造安非他命事成出售分予利益，乙○○應允後，二人
    即基於共同製造安非他命之犯意聯絡，由甲○○先於九十三年三月中旬，向不知
    情之張長儀承租位於桃園縣蘆竹鄉蘆竹村十八鄰一六八之二號房舍作為製造第二
    級毒品安非他命之場地，並陸續購買如附表一所示之丙酮、活性碳、鹽、巴金粉
    、氫氧化納、醋酸納等原料及塑膠桶、攪拌器、燒瓶、真空馬達、濾瓢等設備，
    陸續搬運至上址後，即自同年四月底起，以上開器材將前述等原料合成，經由鹵
    化、氫化及純化過程製造安非他命。因第一階段之鹵化過程會產生濃煙及刺鼻味
    道，甲○○、乙○○二人即先在桃園縣復興鄉山區某處，完成第一階段鹵化製程
    後，再將該製程之產物（即氯假麻黃素）攜回前開承租之蘆竹鄉一六八之二號房
    舍，再合力完成氫化及純化之製程，而製造完成如附表二所示之安非他命結晶一
    包（淨重九０公克，包裝重十二公克，純度百分之八九點一二，純質淨重八０點
    二一公克）、尚在氫化階段之液態安非他命一桶（淨重２７０００點０公克，空
    桶重１０１０點０公克，純度百分之二七點六三，純質淨重七四六０點一公克）
    。嗣經法務部調查局台南縣調查站依法監聽得知甲○○、乙○○製成安非他命並
    將立即搬遷他處，乃於同年五月十四日下午五時五十分許，由台南縣調查站會同
    桃園縣調查站人員依台灣台南及桃園地方法院檢察署檢察官之指揮，前往上開桃
    園縣蘆竹鄉蘆竹村十八鄰一六八之二號逕行搜索，而於該處路口先查獲乙○○，
    再於當日下午六時十分許，至上址查獲甲○○正在過濾製造安非他命之鹵水中之
    活性碳，並扣得甲○○、乙○○已製造完成之前述如附表二所示之安非他命結晶
    一包、液態安非他命一桶，及如附表一所示供其等製造安非他命所用之原料、器
    具、甲○○所記載製造安非他命技術之筆記本等物。
二、案經法務部調查局桃園縣調查站移送臺灣桃園地方法院檢察署檢察官偵查起訴。
    理  由
一、右揭事實，業據被告甲○○、乙○○迭於警、偵訊及本院審理時供認不諱（見偵
    查卷第二至五頁、第十一至十四頁、第三十二至三十六頁、本院卷附九十三年七
    月十四日訊問筆錄、同年七月二十三日準備程序筆錄、同年九十三年八月三十一
    日審判筆錄），互核被告二人所供均相符，且無歧異。並經證人張長儀於警訊時
    證述屬實（見偵查卷第十六至十七頁），復有現場配置圖一份、現場蒐證相片六
    幀存卷可稽。又所查扣如附表一、二所示之物，經法務部調查局以氣相層析質譜
    儀分析法、化學呈色分析法及氣相層析頂空分析法鑑定結果，認附表二所示之結
    晶一包及黑色溶液一桶（即扣押物品目錄表編號３５之２），均發現含甲基安非
    他命成分（前者淨重九０公克，包裝重十二公克，純度百分之八九點一二，純質
    淨重八０點二一公克；後者淨重２７０００點０公克，空桶重１０１０點０公克
    ，純度百分之二七點六三，純質淨重七四六０點一公克）；另附表二編號三八之
    黑色溶液一桶（即扣押物品目錄表編號３５之１），未檢出甲基安非他命成分，
    但含有氯假麻黃素成分；附表一編號二十所示之一、四號溶劑（即扣押物品目錄
    表編號２０之２、２０之５）檢驗結果為丙酮溶液；附表一編號二一之二號溶劑
    （即扣押物品目錄表編號２０之３）為亞硫醯二氯；附表一編號二三之四號溶劑
    （即扣押物品目錄表編號２０之６、２０之７）含氯假麻黃素成分；另檢驗「鋁
    鍋、陶瓷漏斗、過濾器」，均有甲基安非他命成分殘留；藍色塑膠桶有氯假麻黃
    素成分殘留，依據前開檢驗結果及勘驗桃園縣蘆竹鄉蘆竹村一六八之二號所查獲
    之物，如亞硫醯二氯、丙酮、藍色塑膠桶、攪拌棒、氫氣桶、活性碳、巴金粉、
    醋酸鈉、氫氧化鈉、鋁鍋、瓦斯爐、陶瓷漏斗、食鹽、冰箱等器具設施，綜合研
    判，該等器具設施均符合甲基安非他命製程中鹵化、氫化及純化三階段地下毒品
    製造工廠反應所需，有法務部調查局九十三年七月七日調科壹字第０九三六二三
    九三一００號檢驗通知書乙紙在卷可參。堪認扣案如附表一所示之物，均為被告
    二人用以供製造第二級毒品安非他命所用之器具甚明（按編號四之對講機係被告
    二人在製造毒品時用以相互聯絡以防遭查緝之用，亦屬直接供犯罪所用之物），
    且被告二人供稱前開蘆竹鄉一六八之二號處所為其等製造甲基安非他命氫化反應
    與純化反應之毒品製造工廠，應可採信。此外，復有如附表一、二所示之物扣案
    可佐，被告二人所為其等有共同製造第二級毒品安非他命之自白，堪信為實。又
    上開扣案如附表二編號二之黑色水溶液，經檢驗結果含甲基安非他命成分，有如
    前述，性質上已屬液態安非他命，起訴書載為待結晶鹵水，難認明確，允宜指明
    。又被告甲○○雖供稱此次製造安非他命之技術係李明杰於九十二年十一月間所
    傳述，然查李明杰已於九十二年十一月二十七日死亡，有台灣桃園地方法院檢察
    署相驗屍體證明書乙紙附卷可憑，而被告二人係自九十三年四月底始開始著手製
    造安非他命，已據被告二人供陳甚明，是縱認被告甲○○此次製造安非他命之技
　　術係由李明杰提供之情屬實，然李明杰提供技術後距被告二人著手製造安非他命
　  已有五月之久，而況李明杰於提供技術後未幾即死亡，由此，顯難認被告二人此
    次製造安非他命犯行與李明杰間有何犯意聯絡而同屬共犯，附此敘明。綜述，本
    件事證明確，被告犯行堪以認定，自應依法論科。
二、核被告甲○○、乙○○所為，均係犯毒品危害防制條例第四條第二項之製造第二
    級毒品罪。被告二人間就製造第二級毒品安非他命之行為，有犯意聯絡及行為分
    擔，均為共同正犯。又被告二人持有毒品與持有專供製造第二級毒品器具之低度
    行為為製造毒品之高度行為所吸收，不另論罪。查被告乙○○前於九十一年間因
    違反毒品危害防制條例案件，經本院判處有期徒刑二月確定，於九十二年五月二
    十九日易科罰金執行完畢，有卷附台灣高等法院被告全國前案紀錄表可按，其受
    有期徒刑之執行完畢後，五年以內再犯本件有期徒刑以上之罪，為累犯，除製造
    二級毒品罪法定刑無期徒刑部分依法不得加重外，有期徒刑部分依法加重其刑。
    參酌被告二人共同製造毒品，惡性甚大，且製造毒品對社會秩序之危害甚大，及
    本件係由被告甲○○提議並提供技術、原料、設備、場地，惡性較大，被告乙○
    ○參與製造毒品情節較輕，及其等製造安非他命時間、查獲數量、純度、因一時
    貪念致為本件犯行，製造之安非他命尚未流入市面，被告二人尚未從中獲取利益
    ，犯罪後均坦承犯行之態度等一切情狀，分別量處如主文所示之刑。並認公訴意
    旨對被告甲○○求處有期徒刑十五年，尚嫌過重，併此敘明。
三、扣案如附表二編號一、二所示之安非他命結晶一包（淨重九０公克，純度百分之
    八九點一二，純質淨重八０點二一公克）、液態安非他命一桶（淨重２７０００
    點０公克，純度百分之二七點六三，純質淨重七四六０點一公克），係屬查獲之
    毒品，應依毒品危害防制條例第十八條第一項前段規定宣告沒收銷燬之。扣案如
    附表一所示之物、附表二編號一用以包裝前開安非他命結晶之包裝袋一只及附表
    二編號二用以盛裝前開液態安非他命之空桶一只，均屬被告所有且係供其等犯製
    造毒品安非他命所用之物（按附表一編號四之對講機，係被告所有用以相互聯絡
    以避免遭警查緝之物，業據被告乙○○於警訊時供述甚明【見偵查卷第十四頁】
    ，亦屬直接供被告二人犯本件犯行所用之物），均應依同條例第十九條第一項前
    段併予宣告沒收。
據上論斷，應依刑事訴訟法第二百九十九條第一項前段，毒品危害防制條例第四條第
二項、第十八條第一項前段、第十九條第一項前段，刑法第十一條、第二十八條、第
四十七條，判決如主文。
本案經檢察官鍾和憲到庭執行職務。
中　　　華　　　民　　　國　　九十三　　年　　　九　　　月　　 十四 　　日
                              臺灣桃園地方法院刑事第七庭
                                  審判長法  官  孫惠琳
                                        法  官  賴淑美
                                        法  官  林惠霞
右正本證明與原本無異。
如不服本判決應於收受送達後十日內向本院提出上訴書狀，其未敘述上訴之理由者並
得於提起上訴後十日內向本院補提理由書（均須按他造當事人之人數附繕本）。
                                        書記官  陳恩如
中　　　華　　　民　　　國　　九十三　　年　　　九　　　月　　 十四 　　日
 附表一：
┌──┬─────┬──┬──┬─────┬──┬──┬─────┬──┐
│編號│名  稱    │數量│編號│名  稱    │數量│編號│名  稱    │數量│
├──┼─────┼──┼──┼─────┼──┼──┼─────┼──┤
│一  │冰櫃      │一部│十六│粉碎機    │一部│三一│醋酸鈉　　│二瓶│  │　　│
├──┼─────┼──┼──┼─────┼──┼──┼─────┼──┤
│二  │晾曬板    │一座│十七│巴金粉    │一包│三二│碳粉　　  │一包│
├──┼─────┼──┼──┼─────┼──┼──┼─────┼──┤
│三  │電扇      │一部│十八│氫氣鋼瓶  │二瓶│三三│濾紙      │一盒│
├──┼─────┼──┼──┼─────┼──┼──┼─────┼──┤
│四  │調頻手持對│兩部│十九│一號溶劑空│一桶│三四│濾袋      │一包│
│    │講機      │    │    │桶（即扣押│    │    │          │    │
│    │          │    │    │物品目錄表│    │    │          │    │
│    │          │    │    │編號２０之│    │    │          │    │
│    │          │    │    │１）      │    │    │          │    │
├──┼─────┼──┼──┼─────┼──┼──┼─────┼──┤
│五  │大型塑膠筒│三個│二十│一、四號溶│二桶│三五│發電機    │一部│
│    │          │    │    │劑丙酮（即│    │    │          │    │
│    │          │    │    │扣押目錄表│    │    │          │    │
│    │          │    │    │編號２０之│    │    │          │    │
│    │          │    │    │２及２０之│    │    │          │    │
│    │          │    │    │５）      │    │    │          │    │
├──┼─────┼──┼──┼─────┼──┼──┼─────┼──┤
│六  │大磅秤    │一部│廿一│二號溶劑亞│一桶│三六│真空馬達  │二部│
│    │          │    │    │硫醯二氯（│    │    │          │　  │
│    │          │    │    │即扣押物品│    │    │          │    │
│    │          │    │    │目錄表編號│    │    │          │    │
│    │          │    │    │２０之３）│    │    │          │    │
├──┼─────┼──┼──┼─────┼──┼──┼─────┼──┤
│七  │小磅秤    │一部│廿二│三號溶劑空│一桶│三七│瓷濾器    │一只│
│    │          │    │    │桶（即扣押│    │    │          │    │
│    │          │    │    │物品目錄表│    │    │          │    │
│    │          │    │    │編號２０之│    │    │          │    │
│    │          │    │    │４）      │    │    │          │    │
├──┼─────┼──┼──┼─────┼──┼──┼─────┼──┤
│八  │量杯      │三只│廿三│四號溶劑氯│二桶│三八│鹵水（未檢│一桶│
│    │          │    │    │假麻黃素（│    │    │出安非他命│    │
│    │          │    │    │即扣押物品│    │    │成分，但含│    │
│    │          │    │    │目錄表編號│    │    │氯假麻黃素│    │
│    │          │    │    │２０之６及│    │    │成分，即扣│    │
│    │          │    │    │２０之７）│    │    │押物品目錄│    │
│    │          │    │    │          │    │    │表編號３５│    │
│    │          │    │    │          │    │    │之１）    │    │
├──┼─────┼──┼──┼─────┼──┼──┼─────┼──┤
│九  │玻璃燒瓶  │三只│廿四│快速爐    │一個│三九│水糟      │一個│
├──┼─────┼──┼──┼─────┼──┼──┼─────┼──┤
│十  │壓力錶    │一個│廿五│精鹽　　  │一包│四十│筆記本    │一本│
├──┼─────┼──┼──┼─────┼──┼──┼─────┼──┤
│十一│吸管      │二支│廿六│方型膠盒　│三個│四一│瓦斯桶    │一桶│
├──┼─────┼──┼──┼─────┼──┼──┼─────┼──┤
│十二│攪拌棒    │三支│廿七│變電器　  │一部│    │          │    │
├──┼─────┼──┼──┼─────┼──┼──┼─────┼──┤
│十三│溫度計    │二支│廿八│氫氧化鈉  │一桶│    │          │    │
├──┼─────┼──┼──┼─────┼──┼──┼─────┼──┤
│十四│濾瓢      │三支│廿九│攪拌器    │一部│    │          │    │
├──┼─────┼──┼──┼─────┼──┼──┼─────┼──┤
│十五│鋁鍋　　　│二個│三十│石蕊試紙  │一盒│    │          │    │
└──┴─────┴──┴──┴─────┴──┴──┴─────┴──┘
  附表二：
┌───┬──────────────┬────────────────┐
│編號  │      名          稱        │數量、重量                      │
├───┼──────────────┼────────────────┤
│一    │結晶安非他命一包            │淨重九０公克，包裝重十二公克，純│
│      │                            │度百分之八九點一二，純質淨重八０│
│      │                            │點二一公克                      │
├───┼──────────────┼────────────────┤
│二    │液態安非他命（即扣押物品目錄│含甲基安非他命成分，淨重二七００│
│      │表編號３５之２）一桶　　　　│０點０公克，空桶重１０１０點０公│
│      │                            │克，純度百分之二七點六三，純質淨│
│      │                            │重七四六０點一公克              │
└───┴──────────────┴────────────────┘
附錄本案論罪科刑法條全文
毒品危害防制條例第四條：
製造、運輸、販賣第一級毒品者，處死刑或無期徒刑；處無期徒刑者，得併科新台幣
一千萬元以下罰金。
製造、運輸、販賣第二級毒品者，處無期徒刑或七年以上有期徒刑，得併科新台幣七
百萬元以下罰金。
製造、運輸、販賣第三級毒品者，處五年以上有期徒刑，得併科新台幣五百萬元以下
罰金。
製造、運輸、販賣專供製造或施用毒品之器具者，處一年以上七年以下有期徒刑，得
併科新台幣一百萬元以下罰金。
前四項之未遂犯罰之。
